---
title: "R代码风格"
author: "Li Zongzhang"
date: today
format:
  html:
    toc: true
    toc-depth: 3
    toc-float:
      collapsed: true
      smooth-scroll: true
      toc-position: right
      include-css: style.css
    number-sections: true
    highlight-style: haddock
    code-block-border-left: "#31BAE9"
    code-block-bg: true
    code-line-numbers: true
---

```{r}
#| echo: true
#| message: false

# install.packages("tidyverse")
library(tidyverse)
```

# 空格

## 逗号后空格号

```{r}
# good
mpg[, 1]

hist(mpg$hwy, breaks = 20, col = "skyblue", 
     main = "Histogram of Highway Mileage", 
     xlab = "Miles per Gallon")

# bad
mpg[ ,1]

hist(mpg$hwy ,breaks = 20 ,col = "skyblue", 
     main = "Histogram of Highway Mileage", 
     xlab = "Miles per Gallon")

```

## 运算符前后空格

=、==、+、-、\<-, \~, %\>%，｜等用空格包围

```{r}
# good
model1 <- lm(cty ~ displ + cyl, data = mpg)
summary(model1)

mpg %>% lm(cty ~ displ + cyl, data = .) %>% summary()

# bad
model1<-lm(cty~displ+cyl,data=mpg)
summary(model1)
mpg%>%lm(cty~displ+cyl,data=.)%>%summary()
```

## 无需空格的情况

具有高优先级的运算符包括：::、:::、\$、\@、\[、\[\[、\^，不用空格包围

```{r}
# good
mpg$cty
mpg[, 1]
psych::describe(mpg)

# bad
mpg $ cty
mpg [ , 1]
psych :: describe(mpg)
```

# 赋值符

赋值符用\<-, 不用=。 =只用于函数参数的赋值

```{r}
# good
x <- 5

# bad
x = 5
```

# 代码换行

-   一行代码不要太长

-   换行保持缩进

-   函数名单独一行

-   每一个参数项单独一行

-   最后一行，单独的一个右括号）占一行

```{r}
# good
mpg %>%
  ggplot(aes(x = displ, y = cty, color = drv)) + 
  geom_point() +
  geom_smooth(method = "lm", se = FALSE) +
  labs(title = "Scatterplot of Weight and MPG",
       x = "Displacement (in cubic inches)",
       y = "City Miles per Gallon"
       ) +
  theme_minimal()

# bad
mpg %>% ggplot(aes(x = displ, y = cty, color = drv)) + geom_point() + geom_smooth(method = "lm", se = FALSE) + 
  labs(title = "Scatterplot of Weight and MPG", x = "Weight (in 1000 lbs)", y = "Miles per Gallon" ) + 
  theme_minimal()

```

```{r}
# good
mpg %>% 
  filter(class == "suv" | class == "compact") %>%
  ggplot(aes(x = displ, y = cty, col = class)) +
  geom_point() +
  geom_smooth(method = "lm", se = FALSE) +
  labs(title = "Scatterplot of Displacement and City MPG",
       x = "Displacement in Litres",
       y = "City Miles per Gallon"
       ) +
  theme_minimal()

# bad
mpg %>% 
filter(class == "suv" | class == "compact") %>%
ggplot(aes(x = displ, y = cty, col = class)) +
geom_point() +
geom_smooth(method = "lm", se = FALSE) +
labs(title = "Scatterplot of Displacement and City MPG",
x = "Displacement in Litres",
y = "City Miles per Gallon") +
theme_minimal()
```

# 代码美化 styler::style_text()

```{r}
#install.packages("styler")
library(styler)

"lm(cty~displ+cyl,data=mpg)"%>% 
  style_text()

lm(cty ~ displ + cyl, data = mpg)

"mpg%>%ggplot(aes(x=displ,y=cty,col=class))+geom_point()+geom_smooth(method='lm',se=FALSE)" %>% 
  style_text()

mpg %>% ggplot(aes(x = displ, y = cty, col = class)) +
  geom_point() +
  geom_smooth(method = "lm", se = FALSE)

"mpg %>% 
filter(class=='suv'|class=='compact') %>%
ggplot(aes(x=displ, y=cty, col=class))+
geom_point()+
geom_smooth(method='lm', se=FALSE)+
labs(title='Scatterplot of Displacement and City MPG',
x='Displacement in Litres',
y='City Miles per Gallon')+
theme_minimal()" %>% 
  style_text()
```
